

свяжитесь со мной

- **С** Телефон : +375(25)9443652
- olyakrug88@gmail.com
- S live:.cid.396f1183926f2e7d
- in https://www.linkedin.com/in/volha-kruhlik-b47385314/

НАВЫКИ

- •••• Разработка интерфейсов с использованием React.
- ● ● Использование Context API для управления глобальным состоянием приложения.
- ••• Интеграция Redux с React приложениями для создания управляемых состояний.
- Разработка кроссбраузерного и кроссплатформенного кода.
- Использование TypeScript для добавления строгой типизации в JavaScriptпроекты.
- ••• Рефакторинг существующего кода с JavaScript на TypeScript

ПОЛУЧЕННЫЕ НАГРАДЫ

Участие в Хакатоне от компании «Innodom»

ОЛЬГА СТАНИСЛАВОВНА

ФРОНТЕНД-РАЗРАБОТЧИК REACT

ЛИЧНЫЕ ДАННЫЕ

Я — начинающий Фронтенд-разработчик React, обладающий твердыми основами веб-разработки и страстью к созданию интуитивно понятных пользовательских интерфейсов. Моя цель — применять современные технологии, такие как React, Redux, JavaScript и TypeScript, для создания реактивных и доступных вебприложений. Я активно изучаю новые инструменты и подходы, чтобы улучшить качество и производительность продуктов, над которыми работаю. С энтузиазмом подхожу к решению задач, развиваю свои навыки через практический опыт и стремлюсь к постоянному профессиональному росту.

ОПЫТ РАБОТЫ

Учащийся

«Innodom» июнь 2024 — настоящее время

• Осуществляю разработку масштабируемых и отзывчивых пользовательских интерфейсов с использованием React. Применение TypeScript для повышения качества кода и Redux для управления состоянием приложений.

Преподаватель

«МГАК» | сентябрь 2014 — сентябрь 2021

• Преподавала студентам HTML, CSS, AutoCad, SQL

ОБРАЗОВАНИЕ

Innoclass. Онлайн-школа программирования & IT-комьюнити

Диплом по специализации « Frontend-разработчик» | октябрь 2023 - июнь 2024

• Изучала HTML, CSS, систему контроля версий Git, JavaScript, React, Redux, firebase, webpack, работала с API

БНТУ

Диплом по специализации «Технология. Информатика» | сентябрь 2008 — июнь 2013

• Средний балл: 7.27 Специализация «Технология. Информатика»

ЦЕЛЬ:

АНГЛИЙСКИЙ:

Front-end Developer

A1

ПРОФЕССИОНАЛЬНЫЕ ИНТЕРЕСЫ

Книги:

- "Изучаем React" книга, предназначенная для тех, кто хочет освоить React -http://flibusta.site/b/572441
- Хабр предлагает статьи и советы по внедрению TypeScript в React-приложениях https://habr.com/ru/companies/tbank/articles/505488/

Блоги:

• Хабр регулярно публикует статьи и руководства по фронтендpaspa6oткehttps://habr.com/ru/companies/X5Tech/articles/700274/.

Сайты для обучения:

- Яндекс Практикум предлагает онлайн-курсы по React-разработке -
- Хабр регулярно публикует статьи и руководства по фронтенд-разработке https://habr.com/ru/companies/X5Tech/articles/700274/

ПОРТФОЛИО

- https://github.com/OlgaKruglik/green-harvest
- https://github.com/OlgaKruglik/rsschool-cv